pl: Produkt rabarbarowy w postaci ciętej: Pęczek; Pokrojony w kostkę; Proszek; Purée; Pokrojony w plastry; Całe łodygi; Inne
zh-TW: 大黃商品切割類型: 把; 丁狀; 粉狀; 果泥; 片狀; 整株; 其他
pt-BR: Ruibarbo produto tipo de corte: Maço; Em cubos; Em pó; Purê; Fatiado; Talos inteiros; Outro
de: Schnittart des Rhabarberprodukts: Bündel; Gewürfelt; Pulver; Püree; In Scheiben; Ganze Stangen; Sonstiges
sk-SK: Typ nakrájania rebarborového produktu: Zväzok; Na kocky; Prášok; Pyré; Nakrájané na plátky; Celé stonky; Iné
en: Rhubarb product cut type: Bunch; Diced; Powder; Puree; Sliced; Whole stalks; Other
it: Tipo di prodotto tagliato del rabarbaro: Mazzo; A cubetti; In polvere; In purea; A fette; Gambi interi; Altro
vi: Sản phẩm đại hoàng cắt sẵn: Bó; Thái hạt lựu; Dạng bột; Dạng xay nhuyễn; Thái lát; Nguyên cọng; Khác
sv: Typ av skuren rabarberprodukt: Knippe; Tärnad; Pulver; Puré; Skivad; Hela stjälkar; Annat
lt-LT: Rabarbarų produkto pjaustymo tipas: Ryšulys; Pjaustytas kubeliais; Milteliai; Tyrė; Pjaustytas griežinėliais; Visi stiebai; Kita
zh-CN: 大黄产品切法: 把; 丁状; 粉状; 泥状; 片状; 整梗; 其他
hu: Rebarbaratermék darabolási típusa: Csokor; Kockázott; Por; Püré; Szeletelt; Egész szárak; Egyéb
sl-SI: Vrsta rezanja izdelka iz rabarbare: Šop; Narezano na kocke; V prahu; Pire; Narezano na rezine; Cela stebla; Drugo
fr: Type de découpe de la rhubarbe: Botte; En dés; En poudre; En purée; En tranches; Tiges entières; Autre
hr-HR: Vrsta reza od rabarbare: Svežanj; Narezano na kockice; U prahu; Pire; Narezano na ploške; Cijele stabljike; Ostalo
pt-PT: Tipo de corte do produto de ruibarbo: Molho; Em cubos; Pó; Puré; Fatiado; Caules inteiros; Outro
th: รูบาร์บ สินค้า ชนิดตัด: เป็นกำ; หั่นเต๋า; แบบผง; บดละเอียด; หั่นบาง; ทั้งก้าน; อื่นๆ
fi: Raparperituotteen leikkuutyyppi: Nippu; Kuutioitu; Jauhe; Sose; Viipaloitu; Kokonaiset varret; Muu
ru: Тип нарезки продукта из ревеня: Пучок; Кубиками; Порошок; Пюре; Ломтиками; Целые стебли; Другое
nb: Kuttet type for rabarbraprodukt: Bunt; I terninger; Pulver; Puré; I skiver; Hele stilker; Annet
cs: Typ řezu produktu z rebarbory: Svazek; Na kostičky; Prášek; Pyré; Plátky; Celé řapíky; Jiné
da: Rabarberprodukts udskæringstype: Bundt; I tern; Pulver; Puré; I skiver; Hele stilke; Andet
tr: Ravent ürünü kesim tipi: Demet; Küp küp doğranmış; Toz; Püre; Dilimlenmiş; Bütün saplar; Diğer
el: Τύπος κοπής προϊόντος ραβέντι: Ματσάκι; Σε κύβους; Σε σκόνη; Πουρές; Σε φέτες; Ολόκληρα κοτσάνια; Άλλο
bg-BG: Тип нарязване на ревен: Връзка; На кубчета; На прах; Пюре; Нарязано; Цели стръкове; Други
nl: Rabarber product snijtype: Bos; In blokjes; Poeder; Puree; In plakjes; Hele stengels; Overig
es: Tipo de corte del producto de ruibarbo: Manojo; En cubitos; En polvo; Puré; En rodajas; Tallos enteros; Otro
ko: 루바브 제품 절단 유형: 다발; 깍둑썰기; 분말; 퓨레; 슬라이스; 통줄기; 기타
ro-RO: Tip de tăiere a produsului din rubarbă: Legătură; Tăiat cubulețe; Pudră; Piure; Feliat; Tulpini întregi; Altele
ja: ルバーブ商品 カットタイプ: 房; ダイスカット; パウダー; ピューレ; スライス; 茎丸ごと; その他